【裁判字號】    99,易,842
【裁判日期】    990423
【裁判案由】    毒品危害防制條例
【裁判全文】
臺灣臺北地方法院刑事判決               99年度易字第842號
公  訴  人  臺灣臺北地方法院檢察署檢察官
被      告  甲○○
上列被告因違反毒品危害防制條例案件，經檢察官提起公訴（九
十九年度毒偵字第一三七號），本院判決如下：
    主  文
甲○○施用第二級毒品，累犯，處有期徒刑捌月。
    事  實
一、甲○○前於(一)民國九十四年間，因施用第二級毒品安非他命
    （下稱安非他命）而違反毒品危害防制條例案件，經臺灣板
    橋地方法院（下稱板橋地院）以九十四年毒聲字第二三三號
    裁定送觀察、勒戒後，因認無繼續施用之傾向，經臺灣板橋
    地方法院檢察署（下稱板橋地檢署）檢察官於九十四年三月
    八日以九十四年度毒偵字第九八０號不起訴處分書為不起訴
    處分確定，並於九十四年三月九日釋放出所。又於(二)九十五
    年八月間，因施用安非他命而違反毒品危害防制條例案件，
    經本院於九十五年十二月八日以九十五年度易字第三四六五
    號判決判處有期徒刑四月，於九十六年四月四日確定，於九
    十六年五月二十九日易科罰金執行結案；(三)九十六年二月間
    ，因施用安非他命而違反毒品危害防制條例案件，經本院於
    九十六年十一月十三日以九十六年度簡字第三五四六號判決
    判處有期徒刑五月，減為有期徒刑二月又十五日，於九十六
    年十二月三日確定。嗣經本院就上開(二)、(三)案件以九十七年
    度聲字第二六七號裁定減刑並定應執行刑有期徒刑四月，於
    九十七年二月二十六日確定，前開裁定確定日視為執行完畢
    之日期。
二、甲○○基於施用安非他命之犯意，於九十八年十二月四日中
    午某時許，在其位於臺北市○○區○○街一五九號二樓之住
    處內，以將安非他命置入玻璃球內點火燻烤後，將所產生之
    煙霧吸入體內之方式，施用安非他命一次。嗣因甲○○犯竊
    盜案件遭臺灣臺北地方法院檢察署（下稱臺北地檢署）發佈
    通緝，為警於九十八年十二月四日下午五時許，前往其上開
    住處查獲，乃接受調查，員警於取得其同意後，採集其尿液
    送驗，發現呈安非他命陽性反應，而知甲○○有上開施用安
    非他命之犯行。
三、案經臺北市政府警察局文山第二分局移送臺北地檢署檢察官
    偵查起訴。
    理      由
一、證據之認定：
    上開事實二之部分，有被告甲○○於前述時地為警查獲，經
    警採集其尿液送臺灣尖端先進生技醫藥股份有限公司以酵素
    免疫分析法初步檢驗及氣相層析質譜儀法確認檢驗，結果發
    現有安非他命陽性反應之濫用藥物檢驗報告一紙附卷足憑（
    九十九年度毒偵字第一三七號卷第十一頁參照），且被告亦
    對上開事實二之部分於本院九十九年四月九日審理時供承不
    諱（本院當日審判筆錄參照），是依前開濫用藥物檢驗報告
    一紙之補強證據已足資擔保被告於本院審理中所為之上開任
    意性自白具有相當程度之真實性，而得確信被告前述自白之
    犯罪事實確屬真實，從而自得依被告前述自白及該補強證據
    認定被告確有為前述施用安非他命一次之犯行，本件事證明
    確，被告之犯行堪以認定。
二、論罪科刑之法律適用：
  (一)按安非他命為毒品危害防制條例第二條第二項第二款所列之
    第二級毒品。核被告甲○○所為，係犯毒品危害防制條例第
    十條第二項之施用第二級毒品罪。其施用安非他命前後持有
    安非他命之低度行為，應為施用安非他命之高度行為所吸收
    ，不另論罪。
  (二)查被告前犯如事實一之(二)、(三)部分所載之罪刑，關於如事實
    一之(二)所載之罪刑部分，曾於九十六年五月二十九日易科罰
    金執行後，復經本院以九十七年度聲字第二六七號裁定就其
    所犯事實一之(二)所載之罪刑予以減刑並與如事實一之(三)所載
    之罪刑定應執行刑有期徒刑四月，於九十七年二月二十六日
    確定，移送臺北地檢署執行，經執行檢察官核算，因已無殘
    餘刑期可供執行，而於九十七年三月十三日簽結，有臺灣高
    等法院被告全國前案紀錄表一份、被告所犯前開案件之判決
    書、裁定書及臺北地檢署九十七年度執更字第二五０號卷內
    附刑事執行案件進行單等件在卷可稽，是被告犯如上開事實
    一之(二)、(三)案件執行完畢之日期應為九十七年二月二十六日
    （最高法院九十九年度臺非字第五一號判決及臺灣高等法院
    暨所屬法院九十七年法律座談會刑事類提案第一號審查意見
    參照），其前受有期徒刑執行完畢，於五年以內故意再犯本
    件有期徒刑以上之罪，為累犯，應依刑法第四十七條第一項
    之規定，加重其刑。
  (三)爰審酌被告於毒品危害防制條例公布生效後曾由板橋地院裁
    定送觀察勒戒，並由板橋地檢署檢察官為不起訴處分確定（
    本院卷附板橋地檢署九十四年度毒偵字第九八０號不起訴處
    分書參照），顯見其未因前所受觀察勒戒之處分而決心改過
    及其智識程度、品行、犯後尚能坦承犯行、態度良好等一切
    情狀，量處如主文所示之刑。
據上論斷，應依刑事訴訟法第二百九十九條第一項前段，毒品危
害防制條例第十條第二項，刑法第十一條前段、第四十七條第一
項，判決如主文。
本案經檢察官孫沛琦到庭執行職務。
中    華    民    國    99    年    4     月    23    日
                  刑事第九庭    法  官  林怡秀
以上正本證明與原本無異。
如不服本判決應於收受送達後10日內向本院提出上訴書狀，並應
敘述具體理由；其未敘述上訴理由者，應於上訴期間屆滿後20日
內向本院補提理由書（均須按他造當事人之人數附繕本）「切勿
逕送上級法院」。
                                書記官  張汝琪
中    華    民    國    99    年    4     月    23    日
附錄本案論罪科刑法條全文：
毒品危害防制條例第十條：
施用第一級毒品者，處六月以上五年以下有期徒刑。
施用第二級毒品者，處三年以下有期徒刑。

司法院資訊處製作；財團法人民間司法改革基金會備份。
